Inventaris van het archief van J. Royer [overleden 1783], 1560-1762
Nationaal Archief, Den Haag
Collectie Royer
Royer
1560-1762
1251
0.08 meter; 25 inventarisnummers.
Normale geschreven en gedrukte teksten. De Nederlandstalige stukken van vóór ca. 1700 zijn geschreven in het gotische cursiefschrift, met name in de oud-Hollandse klerkencursief. Er zijn tevens enkele stukken in cijferschrift (ontcijferd).
Nationaal Archief, Den Haag
Royer, J.
Het archief bevat voornamelijk 17e eeuwse stukken afkomstig uit het archief van de Friese tak van het huis Nassau. Verder o.a. stukken betreffende het Franse hof en het hertogdom van Mantua.
Archiefvorming
Geschiedenis van het archiefbeheer
De verwerving van het archief
De rechtstitel is (nog) onbekend.
1.13
Aanwijzingen voor de gebruiker
Openbaarheidsbeperkingen
Volledig openbaar.
Materiële beperkingen
Aanvraaginstructie
Openbare archiefstukken kunnen online worden aangevraagd en gereserveerd. U kunt dit ook via de terminals in de studiezaal van het Nationaal Archief doen. Om te kunnen reserveren dient u de volgende stappen te volgen:
U maakt een profiel aan op www.gahetna.nl, en logt vervolgens in
Via de archiefinventaris (alleen de beschrijvingen met rode nummers) selecteert u het gewenste archiefstuk door op de knop 'Reserveren' te klikken
In het volgende scherm geeft u aan op welke dag u het archiefstuk wilt inzien
Indien u zich bevindt in de studiezaal en een tafelnummer heeft ontvangen kunt u dit nummer vermelden. Als u geen tafelnummer heeft kunt u tafelnummer 777 laten staan
Vervolgens bevestigt u uw reservering door deze te versturen.
Verwant materiaal
Beschikbaarheid van kopieën
Beschrijving van de series en archiefbestanddelen
- Stukken afkomstig uit het archief van den Frieschen tak van het huis Nassau., I.
  - Brieven aan Willem Lodewijk graaf van Nassau., 1593-1620; 1; 12 stuks in omslag
    De brieven zijn geschreven door:
    Louise Juliana gravin van Nassau. (1593) Maart 24
    Louise de Coligny, prinses douairière van Oranje. (1598?)
    Jan den oude graaf van Nassau. 1600 Februari 10
    Jan Lodewijk graaf van Nassau. 1600 Juni 2
    Lodewijk Gunther graaf van Nassau. (1600) October 8
    Ernst Casimir graaf van Nassau. (1600) October 23
    Frederik Hendrik graaf van Nassau. (1600) October 23
    Johannette gravin van Nassau, geboren gravin van Sayn-Wittgenstein. (c. 1600) October 8
    Christiaan IV, koning van Denemarken. (1601) Juni 20
    Maurits van Nassau, prins van Oranje. (1602) Augustus 11
    Frederik Hendrik graaf van Nassau. (1620) Mei 26
    Maurits van Nassau, prins van Oranje. (1620) Mei 27
  - Minuten van brieven en stukken van Willem Lodewijk graaf van Nassau., (1600)-1610; 2; 3 stuks in omslag
    De geadresseerden zijn:
    (Lodewijk Gunther graaf van Nassau). (1600.)
    (Maurits van Nassau, prins van Oranje). (1609.)
    Francisco Gonsalves de Faro, extraordinaris hofjonker van den graaf. (1610) Februari 15
  - Minuut van een brief van Ernst Casimir graaf van Nassau aan Dudley Carleton, Engelsch ambassadeur in Den Haag., 1628 Januari 7-17; 3; 1 stuk in omslag
  - Overeenkomst tusschen de officieren van het regiment, waarvan Hendrik Casimir graaf van Nassau overste is, geteekend door genoemden graaf en de verdere officieren., 1632 Juli 23; 4; 1 stuk in omslag
  - Brieven aan Willem Frederik, graaf en later prins van Nassau., 1640-1664; 5; 12 stuks in omslag
    Sophia Margaretha gravin van Nassau (dochter van graaf Jan den Middelste). 1640 Juli 22-12
    George Lodewijk graaf van Nassau. 1641 Juli 30
    Elizabeth Stuart, koningin douairière van Boheme. 1643 Maart 6
    Frederik Hendrik van Nassau, prins van Oranje. 1643 April 27
    Karel Lodewijk paltsgraaf op den Rijn. 1649 April 15-25
    Willem II van Nassau, prins van Oranje. 1650 Maart 4
    Christiaan II vorst van Anhalt-Bernburg. (1656) Januari 18
    Emmanuel prins van Portugal. (1657) Juni 27
    Ferdinand Alexander prins van Portugal. (1660) Juli 15
    Anna prinses douairière van Portugal, geboren gravin van Hanan. (1660) September 20
    Karel II koning van Engeland. (1662) November 28
    Johan de Witt, raadpensionaris van Holland. (1664) Mei 25
  - Minuten van brieven van Willem Frederik prins van Nassau., 1657 en 1660; 6; 2 stuks in omslag
    N.N. 1655 April 30-Mei 10
    Ferdinand Alexander prins van Portugal. (1660) September 26
  - Brieven aan Albertina Agnes, prinses en later prinses douarière van Nassau, geboren prinses van Oranje., 1660-1672; 7; 4 stuks in omslag
    Ferdinand Alexander prins van Portugal. 1660 Juli 15
    Johan Maurits prins van Nassau. 1665 Februari 3
    Denzelfden. (1665) Mei 20
    Frederik Lodewijk paltsgraaf op den Rijn tot Meisenheim. (1672) Maart 16-26
  - Brieven aan Hendrik Casimir II prins van Nassau., 1667-1689; 8; 4 stuks in omslag
    Albertina Agnes prinses douairière van Nassau, geboren prinses van Oranje. 1667 Juni 18-28
    Christiaan V koning van Denemarken. 1682 Juli 1
    Willem Hendrik van Nassau, prins van Oranje. (1687) Februari 22
    Burgemeesters en regeerders der stad Dordrecht. (1689) Augustus 18
  - Minuut van een brief van Hendrik Casimir II prins van Nassau aan een ongenoemde over het overdragen van zijn recht om zitting te nemen ter Generaliteit., 1683 Maart 3-13; 9; 1 stuk in omslag
    Het is den Rijksarchivaris in Friesland niet mogen gelukken den naam van den geadresseerde vast te stellen.
- Stukken van belang voor de vaderlandsche geschiedenis., II.
  - Valsche oorkonde van Dirk V graaf van Holland voor de abdij van Egmond., 1083 Juli 26; ---; 1 charter
    Gedrukt: Van den Bergh. Oorkondenbock I no. 89, blz. 57.
    was voorheen inv.nr. 10
    Rijksarchief Zuid-Holland: Abdij van Egmond.
  - Brief van Viglius van Zuichem aan zijn neef (Bucho van Montzima?)., 1562 Januari 25; 11; 1 stuk in omslag
  - Gedrukt verzoekschrift aan den Koning om vrijheid om den hervormden godsdienst uit te oefenen, onder aanbod eene som van drie millioen gulden te zullen opbrengen, geteekend door H. de Brederode, Albrecht van Huchtenbrouch, Josue Halveringen, v. Hoffegen, Jacques de Huele, Maximilien de Bloys dit Coe, Louis de Nassau, Philippe de Marbays, S. de Loverval, Marcus Perez, Bernart de Merode, Jean de Marnix et de Thoulouse, A. de Bergues, C. de Houchin., (1566.); 12; 1 stuk in omslag
    Zie Te Water. Historie van het verbond en de smeekschriften der Nederlandsche edelen 4e stuk, blz. 134.
  - Akte, waarbij de Staten-generaal Johan van Hoboken en Willem van der Haghen, advokaten, opdragen om de opgepakte achtergebleven Spanjaarden te ondervragen en hun goud en zilver, gemunt en ongemunt in beslag te nemen, 1577 augustus 27; 12*; 1 charter
    getekend door griffier Weellemans en gezegeld met het [onleesbaar]
  - Brief van Willem I van Nassau, prins van Oranje, aan de vazallen en de geestelijkheid van het prinsdom., 1583 Juni 2; 13; 1 stuk in omslag
  - Brief van Amalia van Solms, prinses-douairière van Oranje, aan dr. Daniel Weyman, raad en resident van den keurvorst van Brandenburg in Den Haag., 1655 April 27; 14; 1 stuk in omslag
  - Brief van Pieter de Groot uit Stockholm aan ......... te Alsen, tot aanbeveling van zijn neef Jacobus de Groot voor den post van resident van de Hanzeatische steden in Den Haag., 1669 Mei 10-20; 15; 1 stuk in omslag
  - Afschrift van een brief van (mr. Royer te 's-Gravenhage) aan Frans van Mieris te Leiden, houdende toezending van den fundatiebrief van de broederschap van St. Nicolaas in de St.-Pieterskerk te Leiden., 1760 November 20; 16; 1 stuk in omslag
    Zie van Mieris. Beschrijving der stad Leyden I, blz. 33-35.
  - Afschrift van een anonymen brief, houdende bericht van aankoopen van grond door den graaf van St. Germain te Nijmegen en te Muiden, ontvangen, 1762 Juni 8; 17; 1 stuk in omslag
- Stukken van belang voor de geschiedenis van andere landen en staten., III.
  - Brieven van Catherina de Medicis, koningin-douairière van Frankrijk, aan Bernardin Bochetel, bisschop van Rennes, gezant van Frankrijk aan den Keizer., 1560-1562; 18; 8 stuks in omslag
    De juiste dateeringen der brieven zijn: 1560 Februari 8, 1561 Januari 22, October 18, December 29, 1562 Juni 16, Augustus 17, September 2, October 29. Enkele brieven zijn gedeeltelijk in cijferschrift gesteld. Eene verklaring er van bevindt zich er bij.
  - Brief van Catherina de Medicis, koningin-douairière van Frankrijk, aan Anne hertog van Montmorency, connétable van Frankrijk., (1565 December.); 19; 1 stuk in omslag
    In den brief wordt melding gemaakt van het overlijden van den paus "le IXme de ce moys". Dit kan alleen betrekking hebben op paus Pius IV, die 9 December 1565 overleed.
  - Brief van Vincent I Gonzaga, hertog van Mantua, aan Pietro Aldobrandini, kastelein van St. Angelo te Rome., 1589 Augustus 4; 20; 1 stuk in omslag
  - Brieven van Vincent I Gonzaga, hertog van Mantua, aan zijn oom Lodewijk Gonzaga, hertog van Nevers., 1590 April 12 en z. d; 21; 2 stuks in omslag
    De eerste brief is gedeeltelijk, de tweede geheel in cijferschrift, dat echter ontcijferd is.
  - Overzicht in de Italiaansche taal van het hof en de regeering van Frankrijk, bevattende eene lijst van de voornaamste hofdignitarissen, militairen, provincies, aartsbisdommen, bisdommen, abdijen etc., veelal met opgave van hunne inkomsten., (c. 1608.); 22; 1 deel
    Dit overzicht is geschreven tijdens het leven van Gaston, hertog van Anjou, later van Orleans, derden zoon van Hendrik IV, geboren 25 April 1608, en vóór de geboorte van 's konings dochter Henriette Marie 26 November 1609.
  - Vonnis, door het parlement van Toulouse in zake van hoogverraad gewezen tegen Henri hertog van Rohan., Met verweerschrift van den hertog (Afschriften.) d.d.; 1628 Januari 29; 1628 November 6; 23; 2 stuks in omslag
  - "Calendrier historique de la maison de Hesse." Lijst van gewichtige gebeurtenissen (geboorten, huwelijken, sterfgevallen etc.), in het landgrafelijk huis van Hessen voorgevallen., 1600-1699; 24; 1 deel
  - Aanteekeningen omtrent de geboorte en de lotgevallen van Tanerède de Rohan., (18de eeuw.); 25; 3 stuks in omslag